臺灣臺北地方法院刑事判決　　　　　　　100年度易字第648號
公　訴　人　臺灣臺北地方法院檢察署檢察官
被　　　告　林欣瑋
上列被告因竊盜案件，經檢察官提起公訴（100年度偵字第3646
號），被告於準備程序中，就被訴事實為有罪之陳述，本院依簡
式審判程序判決如下：
    主  文
林欣瑋毀壞門扇竊盜，處有期徒刑捌月。
    事  實
一、林欣瑋意圖為自己不法所有，於民國99年12月14日上午8 時
    許，至王敦玉所經營位於臺北市○○區○○街39號之炒一炒
    快炒店，趁該店尚未營業無人之際，以徒手扳開並毀壞該店
    後方廚房與防火巷間木製隔板門方式，自該處進入快炒店後
    ，竊取該店櫃檯抽屜內之現金共新臺幣（下同）2 萬元及櫃
    檯酒櫃上及櫃檯下方抽屜內之未開封酒類23瓶（價值約1 萬
    5,000 元) ，得手後逃逸無蹤。嗣王敦玉於同日下午3 時30
    分許開店營業時，發現遭竊而報警處理，經警於現場採集到
    林欣瑋之指紋印，始查悉上情。
二、案經王敦玉訴由臺北市政府警察局萬華分局報告臺灣臺北地
    方法院檢察署檢察官偵查後起訴。
    理  由
一、本件被告林欣瑋所犯刑法第321 條第1 項第2 款之加重竊盜
    罪，非死刑、無期徒刑、最輕本刑為3 年以上有期徒刑之罪
    ，被告於本院準備程序進行中，就被訴事實為有罪之陳述，
    經本院認合於刑事訴訟法第273 條之1 第1 項之規定，裁定
    進行簡式審判程序，合先敘明。
二、上開事實據被告於偵訊、本院準備及簡式審判程序時坦承不
    諱（見100 年度偵字第3646號卷第64至65頁、本院卷第25至
    29頁），並經告訴人於警詢及偵訊時證述明確（見上開偵查
    卷第6 至8 頁、第72至73頁、第56至58頁），此外，復有內
    政部警政署刑事警察局100 年1 日12日刑紋字第0990182663
    號鑑定書、臺北市政府警察局萬華分局刑案現場勘察報告暨
    所附告訴人勘察採證同意書1 張、現場圖1 張及現場照片31
    張及臺北市政府警察局萬華分局100 年2 月22日北市警萬分
    刑字第10030109300 號函文在卷足稽（見上開偵查卷第9 至
    16頁、第17至38頁、第71頁），足認被告之自白核與事實相
    符而堪採信，本案事證明確，被告所為前述犯行堪以認定，
    應予依法論科。
三、按行為後法律有變更者，適用行為時之法律，但行為後之法
    律有利於行為人者，適用最有利於行為人之法律，刑法第2
    條第1 項定有明文。於被告行為後，刑法第321 條第1 項第
    2 款之規定於100 年1 月26日經總統公布修正，於同年月28
    日生效，有關該條款前、後規定之構成要件均屬相同，但修
    正前之法定刑為「6 月以上、5 年以下有期徒刑」，而修正
    後之法定刑則為「6 月以上、5 年以下有期徒刑，得併科新
    臺幣10萬元以下罰金」，比較新、舊法之結果，被告行為時
    之舊法對被告較為有利，揆諸前開刑法第2 條第1 項前段之
    規定，本件自應適用被告行為時之舊法。
四、按刑法第321 條第1 項第2 款規定將「門扇」、「牆垣」、
    「其他安全設備」並列，則所謂「門扇」專指門戶而言，應
    屬狹義之指分隔住宅或建築物內外之間之出入口大門而言；
    而所謂「其他安全設備」，指門扇牆垣以外，依通常常觀念
    足認防盜之一切設備而言，如電網、門鎖、以及窗戶等是；
    至於已經入大門室內之住宅或建築物內部諸門，不論門房間
    門、廚房門、通往陽台之落地鋁製玻璃門，則應認係「其他
    安全設備」（司法院（73）廳刑一字第603 號函示參照）。
    查本案被告以徒手扳開破壞之木製隔板門，既為告訴人該店
    分隔廚房與防火巷間出入所用，核屬該款所指之門扇無疑。
    核被告所為，係犯修正前刑法第321 條第1 項第2 款之毀壞
    門扇竊盜罪。爰審酌被告正值壯年，不思以正當方式取得所
    需，竟竊取他人財物，危害社會治安，所為實不足取，且前
    有多次竊盜前科，有臺灣高等法院被告前案紀錄表在卷，素
    行難認良好，惟念及犯後尚知坦承犯行，態度尚可，並衡酌
    被告為國中畢業，羈押前以打零工維生，經濟情況不佳等智
    識、教育程度、經濟狀況等情，暨其犯罪動機、目的及犯罪
    所生之危害等一切情狀，量處如主文所示之刑，以資懲儆。
據上論斷，應依刑事訴訟法第284 條之1 、第273 條之1 第1 項
、第299 條第1 項前段，刑法第2 條第1 項前段，修正前刑法第
321 條第1 項第2 款，判決如主文。
本案經檢察官陳仕蘭到庭執行職務。
中    華    民    國    100    年    4    月    8    日
                  刑事第十九庭  法  官  林佑珊
上正本證明與原本無異。
如不服本判決應於收受送達後10日內向本院提出上訴書狀，並應
敘述具體理由；其未敘述上訴理由者，應於上訴期間屆滿後20日
內向本院補提理由書（均須按他造當事人之人數附繕本）「切勿
逕送上級法院」。告訴人或被害人如對於本判決不服者，應具備
理由請求檢察官上訴，其上訴期間之計算係以檢察官收受判決正
本之日期為準。
                                書記官  陳宏璋
中    華    民    國   100    年    4     月    8     日
附錄本案論罪科刑法條
修正前中華民國刑法第321條（加重竊盜罪）
犯竊盜罪而有左列情形之一者，處 6 月以上、 5 年以下有期徒
刑：
一、於夜間侵入住宅或有人居住之建築物、船艦或隱匿其內而犯
    之者。
二、毀越門扇、牆垣或其他安全設備而犯之者。
三、攜帶兇器而犯之者。
四、結夥三人以上而犯之者。
五、乘火災、水災或其他災害之際而犯之者。
六、在車站或埠頭而犯之者。
前項之未遂犯罰之。